臺灣高等法院臺南分院刑事裁定
110年度聲再字第70號
聲  請  人  甲○○

上列聲請人因強制戒治案件，對於本院110年度毒抗字第232號中
華民國110年4月20日確定裁定，聲請重新審理，本院裁定如下：
    主  文
聲請駁回。
    理  由
一、本件聲請意旨略以：聲請人發現新事證，聲請重新再審：聲
    請人真正吸毒時間多久？是否和心理評估醫師評估一樣，還
    是有很大出入，到底評估分數結果跟事實是否正確或有差距
    ？希望能重新審查，不要因心理評估醫師評估錯誤而導致裁
    定錯誤。
二、按「觀察、勒戒及強制戒治之裁定確定後，有下列情形之一
    ，認為應不施以觀察、勒戒或強制戒治者，受觀察、勒戒或
    強制戒治處分之人，或其法定代理人、配偶，或檢察官得以
    書狀敘述理由，聲請原裁定確定法院重新審理：一、適用法
    規顯有錯誤，並足以影響裁定之結果者。二、原裁定所憑之
    證物已證明為偽造或變造者。三、原裁定所憑之證言、鑑定
    或通譯已證明其為虛偽者。四、參與原裁定之法官，或參與
    聲請之檢察官，因該案件犯職務上之罪，已經證明者。五、
    因發現確實之新證據足認受觀察、勒戒或強制戒治處分之人
    ，應不施以觀察、勒戒或強制戒治者。六、受觀察、勒戒或
    強制戒治處分之人，已證明其係被誣告者」，毒品危害防制
    條例第20條之1第1項定有明文，是得依上開規定聲請重新審
    理者，自以觀察、勒戒或強制戒治之裁定有前開各款所列情
    形之一，始得准許。
三、經查：
　㈠聲請人所指發現新事證而聲請重新審理，然其並未說明「新
    事證」為何，復未檢附任何事證，則聲請人顯係就勒戒處所
    醫師評估後，依專業意見判斷製作之評估標準紀錄表，自行
    為不同之認作主張，已難憑採。
　㈡至於聲請人所指關於毒品犯罪前科紀錄之評估分數有誤部分
    ，並無任何新證據足以證明，且經法務部○○○○○○○○依法務部
    於110年3月26日以法矯字第11006001760號函修正頒布之「
    有無繼續施用毒品傾向評估標準紀錄表」、「有無繼續施用
    毒品傾向評估標準評分說明手冊」重新評估結果，仍判定被
    告有繼續施用之傾向，是聲請人所指上情，並不足影響其有
    繼續施用毒品傾向而應送強制戒治之認定，自與前揭第5款
    之重新審理要件不符。
四、綜上所述，聲請人前開所指各情，核與毒品危害防制條例第
    20條之1第1項第5款聲請要件不合，其所為重新審理之聲請
    ，為無理由，應予駁回。
五、依毒品危害防制條例第20條之1第4項前段，裁定如主文。　
中　　華　　民　　國　　110 　年　　5 　　月　　31　　日
                  刑事第七庭    審判長法  官  吳勇輝
                                      法  官  周紹武 
                                      法  官  吳錦佳
以上正本證明與原本無異。
不得抗告。
　　　　　　　　　　　　　　　　　　　書記官  王杏月
中　　華　　民　　國　　110 　年　　5 　　月　　31　　日